【裁判字號】    97,審訴,5365
【裁判日期】    980119
【裁判案由】    毒品危害防制條例
【裁判全文】
臺灣高雄地方法院刑事判決            97年度審訴字第5365號
公  訴  人  臺灣高雄地方法院檢察署檢察官
被      告  甲○○
                    （現於台灣高雄看守所羈押中）
指定辯護人  本院公設辯護人馬碩遠
上列被告因違反毒品危害防制條例案件，經檢察官提起公訴（97
年度毒偵字第7771號）後，聲請改依協商程序而為判決，本院判
決如下：
    主  文
甲○○施用第一級毒品，累犯，處有期徒刑捌月，扣案夾鏈袋壹
只沒收；又施用第二級毒品，累犯，處有期徒刑肆月。應執行有
期徒刑拾壹月，扣案夾鏈袋壹只沒收。又持有第一級毒品，累犯
，處拘役伍拾日，如易科罰金，以新台幣壹仟元折算壹日，扣案
第一級毒品海洛因壹包（檢驗前淨重零點零玖壹公克、檢驗後淨
重零點零捌壹公克）沒收銷燬之。
    事實及理由
一、甲○○前因施用毒品案件，經本院95年度毒聲字第582 號裁
    定送觀察、勒戒後，認有繼續施用毒品傾向，遂以95年度毒
    聲字第1119號裁定令入戒治處所施以強制戒治，於民國96年
    5 月3 日執行完畢釋放。另涉犯竊盜、詐欺等案件，分別經
    本院判處有期徒刑10月、5 月確定，復經裁定減刑且定應執
    行有期徒刑5 月，於96年12月17日縮刑期滿執行完畢。詎其
    猶不知悛悔，竟於前開強制戒治執行完畢釋放後5 年內，分
    別基於施用第一級毒品海洛因與第二級毒品甲基安非他命之
    犯意，於97年8 月27日13時許，在高雄市左營區○○○路某
    公園廁所內，先後以將海洛因摻入香菸點燃吸食及將甲基安
    非他命置入玻璃球燃燒加熱之方式，非法施用第一級毒品海
    洛因與第二級毒品甲基安非他命各1 次。其後另基於持有第
    一級毒品海洛因之犯意，於97年8 月28日19時30分許，在址
    設高雄市左營區○○○路「多妹遊藝場」內，向年籍姓名不
    詳、綽號「源仔」之成年男子，以不詳代價購得第一級毒品
    海洛因1 包（檢驗前淨重0.091 公克、檢驗後淨重0.081 公
    克），繼而無故持有之。嗣於同日21時30分許，在其位於高
    雄市左營區○○○路556 號17樓之3 住處內為警執行搜索查
    獲，另扣得前開第一級毒品海洛因1 包，及其所有供上述施
    用第一級毒品海洛因犯罪所用之夾鏈袋1 只。
二、上揭事實，業有尿液代碼與姓名對照表暨高雄市立凱旋醫院
    97年9 月8 日濫用藥物尿液檢驗報告各1 件在卷可稽，另扣
    得被告所有第一級毒品海洛因1 包及供其施用第一級毒品海
    洛因所用夾鏈袋1 只可資憑佐。又上開毒品送請鑑定結果確
    含有第一級毒品海洛因成分（檢驗前淨重0.091 公克、檢驗
    後淨重0.081 公克），亦有卷附高雄市立凱旋醫院濫用藥物
    成品檢驗鑑定書1 份可查，復據被告於本院審理中坦認上情
    不諱，足徵其自白核與事實相符，堪予採信。
三、本件經檢察官與被告暨其辯護人於審判外達成協商之合意且
    被告已認罪，其合意內容為：被告甲○○所涉施用第一級毒
    品罪與第二級毒品罪分別願受有期徒刑捌月、肆月，應執行
    有期徒刑拾壹月；持有第一級毒品罪願受拘役伍拾日、如易
    科罰金以新台幣壹仟元折算壹日之宣告。經查，上開協商合
    意並無刑事訴訟法第455 條之4 第1 項所列情形之一，檢察
    官聲請改依協商程序而為判決，本院爰不經言詞辯論，於協
    商合意範圍內為協商判決。此外，扣案第一級毒品海洛因1
    包（檢驗前淨重0.091 公克、檢驗後淨重0.081 公克）係查
    獲之毒品，且該包裝袋與其內毒品業已無法析離，應將之同
    視為毒品無訛，從而不問屬於犯人與否，爰依毒品危害防制
    條例第18條第1 項前段規定就被告所涉持有第一級毒品罪刑
    以下宣告沒收銷燬之；至夾鏈袋1 只則據被告自承為其所有
    且係供施用第一級毒品犯罪所用之物，又該等物品既未據檢
    察官舉證釋明其上是否殘留海洛因而應同視為第一級毒品，
    遂依刑法第38條第1 項第2 款規定就其所涉施用第一級毒品
    罪刑以下諭知沒收，附此敘明。
四、應適用之法條：刑事訴訟法第455 條之4 第2 項、第455 條
    之8 ，毒品危害防制條例第10條第1 項、第2 項、第11條第
    1 項、第18條第1 項前段，刑法第11條、第47條第1 項、第
    51條第5 款、第10款、第41條第1 項前段、第38條第1 項第
    2 款。
五、本判決除有刑事訴訟法第455 條之4 第1 項第1 款、第2 款
    、第4 款、第6 款、第7 款所定情形之一，或違反同條第2
    項規定者外，不得上訴。
六、如不服本件判決，得自收受判決送達之日起10日內，向本院
    提出上訴書狀，上訴於第二審法院。
中    華    民    國    98    年    1     月    19    日
                  刑事第七庭  法  官    陳明呈
以上正本證明與原本無異。
如不服本判決應於收受送達後10日內向本院提出上訴書狀，並應
敘述具體理由；如未敘述上訴理由者，應於上訴期間屆滿後20日
內向本院補提理由書（均須按他造當事人之人數附繕本）「切勿
逕送上級法院」。
中    華    民    國    98    年    1     月    19    日
                              書記官    張琇晴
附錄本判決論罪科刑之法條：
毒品危害防制條例第十條
施用第一級毒品者，處六月以上五年以下有期徒刑。
施用第二級毒品者，處三年以下有期徒刑。
毒品危害防制條例第11條
持有第一級毒品者，處3 年以下有期徒刑、拘役或新臺幣5 萬元
以下罰金。
持有第二級毒品者，處2 年以下有期徒刑、拘役或新臺幣3 萬元
以下罰金。
持有專供製造或施用第一、二級毒品之器具者，處1 年以下有期
徒刑、拘役或新臺幣1 萬元以下罰金。
持有毒品達一定數量者，加重其刑至二分之一，其標準由行政院
定之。


司法院資訊處製作；財團法人民間司法改革基金會備份。
